臺灣屏東地方法院民事裁定
                                   110年度司繼字第1729號
聲  請  人  王敬農    

關  係  人  李衍志律師
上列聲請人聲請選任被繼承人卓景明之遺產管理人事件，本院裁
定如下：
    主  文
選任李衍志律師為被繼承人卓景明之遺產管理人。
准對被繼承人卓景明之繼承人為承認繼承之公示催告。
被繼承人卓景明之繼承人，應自前項公示催告裁定揭示之日起8
個月內承認繼承，上述期限屆滿，無繼承人承認繼承時，被繼承
人卓景明之遺產，於清償債權，並交付遺贈物後，如有賸餘即歸
屬國庫。
聲請費用新臺幣1,000元由被繼承人卓景明之遺產負擔。
    理  由
一、本件聲請意旨略以：被繼承人卓景明（男，民國00年0 月0
    日生，身分證統一編號：Z000000000號，生前最後住所：屏
    東市○○路0 號）為第三人即雲林縣○○段000 地號土地（下稱
    系爭土地）上之抵押權人卓添福之子，而聲請人為系爭土地
    之所有權人，聲請人前向臺灣雲林地方法院以第三人卓添福
    為被告，訴請塗銷系爭土地之抵押權設定登記，惟第三人卓
    添福於83年12月8 日死亡，遂改以卓添福之配偶及子女即卓
    賴胃、卓景宏、卓景明及卓麗華為被告，其中卓賴胃、卓景
    明、卓麗華分別於繼承開始後死亡，余寶旺、余玲清為卓麗
    華之再轉繼承人; 卓建宗、卓建興為卓景明之再轉繼承人，
    嗣經查得卓建宗、卓建興已對卓景明聲明拋棄繼承，聲請人
    遂撤回對卓建宗、卓建興之起訴，僅以卓景宏、余寶旺、余
    玲清為被告。惟卓景明既於繼承卓添福之權利義務後始死亡
    ，而卓景明死亡後已知各順位繼承人復均拋棄繼承且經准予
    備查，現屬無人承認之繼承，聲請人為上開塗銷抵押權設定
    登記之原告，屬本件利害關係人，又被繼承人之法定繼承人
    均已拋棄繼承或死亡，且親屬會議亦未於1 個月內選定遺產
    管理人，為使本件訴訟當事人適格無欠缺並確保訴訟程序順
    利進行，爰依法聲請選定被繼承人卓景明之遺產管理人等語
    。
二、按繼承開始時，繼承人之有無不明者，由親屬會議於1 個月
    內選定遺產管理人，並將繼承開始及選定遺產管理人之事由
    ，向法院報明。無親屬會議或親屬會議未於前條所定期限內
    選定遺產管理人者，利害關係人或檢察官，得聲請法院選任
    遺產管理人，並由法院依規定為公示催告，民法第1177條、
    第1178條第2 項分別定有明文。此為關於無人承認繼承之規
    定。又先順序繼承人均拋棄其繼承權時，由次順序之繼承人
    繼承，其次順序繼承人有無不明或第4 順序之繼承人均拋棄
    其繼承權者，準用關於無人承認繼承之規定，民法第1176條
    第6 項亦有明文。
三、經查，聲請人上開主張，業據其提出家事聲請狀、臺灣雲林
    地方法院110 年度虎簡字第119 號裁定、聲請人身份證明文
    件、繼承系統表、除戶謄本、戶籍謄本、土地登記第一類謄
    本等件為證。經本院職權調取本院110 年度司繼字第174 號
    卷宗，查核被繼承人之所有繼承人均業已聲明拋棄繼承並經
    本院准予備查，堪信聲請人之主張為真實且有選任遺產管理
    人之必要，揆諸上開規定，本件自應準用關於無人承認繼承
    之規定。而被繼承人之親屬會議並未於死亡發生之日起1 個
    月內選定遺產管理人陳報法院，聲請人系爭土地之所有權人
    ，係利害關係人，依前開規定，聲請選任遺產管理人，於法
    尚無不合。本院審酌李衍志律師乃屏東律師公會成員，具法
    學專才，與聲請人及被繼承人間均無何利害關係，並受律師
    倫理規範拘束，要能勝任遺產管理人一職，又李衍志律師於
    本院電話詢問時表示同意擔任本件遺產管理人，有本院111
    年1 月28日電話記錄附卷可憑，爰選任李衍志律師為被繼承
    人之遺產管理人。
四、依家事事件法第127 條第4 項、第97條，非訟事件法第24條
    第1 項，裁定如主文。
五、若不服本裁定，應於裁定送達後10日內向本院提出抗告狀，
    並繳納抗告費新臺幣1,000 元。
中　　華　　民　　國　111 　　年　　4 　　月　　11　　日
                  家事庭司法事務官